【裁判字號】    98,簡上,150
【裁判日期】    980831
【裁判案由】    傷害
【裁判全文】
臺灣嘉義地方法院刑事判決             98年度簡上字第150號
上  訴  人
即  被  告  甲○○
                      弄10號.
上  訴  人
即  被  告  丙○○
                    （現於台灣嘉義監獄鹿草分監執行中）
上列上訴人即被告因傷害案件，不服本院民國98年5月27日98年
度朴簡字第156號第一審簡易判決（聲請簡易判決處刑書案號：
臺灣嘉義地方法院檢察署98年度偵字第3845號），提起上訴，本
院管轄之第二審合議庭判決如下：
    主  文
原判決關於甲○○、丙○○罪刑部分均撤銷。
甲○○共同傷害人之身體，累犯，處拘役肆拾日，如易科罰金，
以新臺幣壹仟元折算壹日。
丙○○共同傷害人之身體，累犯，處拘役拾日，如易科罰金，
以新臺幣壹仟元折算壹日。
    犯罪事實
一、甲○○前因違反毒品危害防制條例案件，經本院以九十四年
    度訴字第五六三號刑事判決判處應執行有期徒刑十月確定，
    另又因詐欺案件，經本院以九十五年度嘉簡字第一一三二號
    刑事判決判處有期徒刑三月確定，以上各罪並經本院九十五
    年度聲字第一三四八號定應執行刑有期徒刑一年一月確定，
    並於九十六年四月十日執行完畢；丙○○曾犯竊盜罪，經本
    院以九十四年度易字第四二五號刑事判決判處有期徒刑九月
    確定，於九十五年十二月五日縮刑期滿執行完畢。緣甲○○
    、丙○○、蔡榮智（業經原審判處有期徒刑二月，如易科罰
    金以新臺幣一千元折算一日確定）與乙○○均因另案在臺灣
    嘉義監獄鹿草分監（以下稱鹿草分監）執行中，詎甲○○、
    丙○○二人仍不知警惕。甲○○於九十八年三月七日上午七
    時四十九分許，在鹿草分監義舍八房內，因聽聞乙○○不願
    擦碗，而萌生不快，竟與丙○○、蔡榮智共同基於普通傷害
    他人身體之犯意聯絡，由甲○○拿起一旁之保溫熱水瓶一個
    毆打乙○○頭部，復以腳踢乙○○腹部，丙○○、蔡榮智隨
    即加入以徒手毆打乙○○，致乙○○受有額部裂傷、擦傷、
    左肘擦挫傷、左腕擦挫傷瘀腫、左上腹部擦挫傷之傷害。
二、案經乙○○訴請臺灣嘉義地方法院檢察署檢察官偵查後聲請
    以簡易判決處刑。
    理  由
一、按被告以外之人於審判外之陳述，雖不符刑事訴訟法第一百
    五十九條之一至第一百五十九條之四之規定，而經當事人於
    審判程序同意作為證據，法院審酌該言詞陳述或書面陳述作
    成時之情況，認為適當者，亦得為證據。當事人、代理人或
    辯護人於法院調查證據時，知有第一百五十九條第一項不得
    為證據之情形，而未於言詞辯論終結前聲明異議者，視為有
    前項之同意，刑事訴訟法第一百五十九條之五定有明文。查
    本件上訴人即被告甲○○、丙○○於言詞辯論終結前，對於
    告訴人乙○○、原審共同被告蔡榮智於鹿草分監及偵查中之
    證述等下述本院採為認定犯罪事實依據之各項供述證據之證
    據能力，均未聲明異議，復經本院於審理時逐一提示予被告
    表示意見，本院審酌該等供述證據之取得過程並無瑕疵，與
    本案待證事實間復具有相當之關聯性，以之為本案證據並無
    不當，自得採為本件認定事實之基礎，合先敘明。
二、訊據上訴人即被告甲○○、丙○○對於上揭犯罪事實，分別
    於偵查及本院審理中自白不諱（見偵卷第三十四、三十五頁
    、本院簡上卷第六十七、六十八、七十四至七十七頁），核
    與告訴人即證人乙○○於偵查中及本院證述之情節相符（見
    偵卷第三十三頁、本院簡上卷第六十九至七十二頁），復有
    臺灣嘉義看守所收容人戒送外醫診療紀錄簿、鹿草分監收容
    人懲報告表、施用戒具報告表及談話筆錄等可資佐證（見
    偵卷第四至十九頁），足見被告二人上開任意性之自白核與
    事實相符，堪以採信。本案事證明確，被告二人犯行均堪以
    認定。
三、核被告二人所為，均係犯刑法第二百七十七條第一項之普通
    傷害罪。被告二人與蔡榮智間，有犯意聯絡及行為分擔，均
    為共同正犯。又被告甲○○前因違反毒品危害防制條例案件
    ，經本院以九十四年度訴字第五六三號刑事判決判處應執行
    有期徒刑十月確定，另又因詐欺案件，經本院以九十五年度
    嘉簡字第一一三二號刑事判決判處有期徒刑三月確定，以上
    各罪並經本院九十五年度聲字第一三四八號定應執行刑有期
    徒刑一年一月確定，並於九十六年四月十日執行完畢；被告
    丙○○曾犯竊盜罪，經本院以九十四年度易字第四二五號刑
    事判決判處有期徒刑九月確定，於九十五年十二月五日縮刑
    期滿執行完畢，被告二人於有期徒刑執行完畢五年內，故意
    再犯有期徒刑以上刑之本罪，均為累犯，各應依刑法第四十
    七條第一項規定加重其刑。
四、原審以被告罪證明確，因予論罪科刑，分別判處被告甲○○
    、丙○○有期徒刑四月、三月，固非無見。惟查，被告二人
    提起上訴後，分別與告訴人乙○○成立和解，各賠償告訴人
    乙○○五千元，並給付完畢，經告訴人當庭表明願意原諒被
    告二人等情，有本院九十八年八月十九日審判筆錄及和解書
    在卷可稽（見本院簡上卷第七十六頁、第九十五頁）；被告
    上訴意旨以其業與告訴人調解成立，認原審量刑過重，請求
    改判較輕之刑度等語，尚非無據。原審未及審酌上揭和解情
    事，尚有未洽，自應由本院就被告甲○○、丙○○罪刑部分
    予以撤銷改判。爰審酌被告二人均有不良前科素行，依彼等
    所述，被告甲○○係國中畢業之智識程度，已離婚、育有二
    位子女（分別為十、九歲），由其監護，現服役中，子女由
    母親照顧，父親駕駛聯結車、母親無工作等家庭及生活狀況
    ；被告丙○○係國中畢業之智識程度，已婚，育有三位子女
    （分別為三歲、一歲、一歲），妻無工作在家照顧小孩，父
    親年五十二歲無工作，母親四十七歲從事飲食業，有二位弟
    弟均已婚等家庭及生活狀況；被告甲○○係造意心，情節較
    重；在監獄執行教化期間，猶恃強鬥狠，視監獄管教如無物
    ，惡性非輕；惟告訴人所受傷害非重，且被告分別與告訴人
    和解，取得告訴人諒解，以及被告二犯後均坦承犯行，已見
    具體悔意，犯後態度良好等一切情狀，分別量處如主文第二
    項、第三項所示之刑，併均諭知易科罰金之折算標準，以示
    懲儆。
據上論斷，應依刑事訴訟法第四百五十五條之一第一項、第三項
、第三百六十九條第一項前段、第三百六十四條、第二百九十九
條第一項前段，刑法第二十八條、第二百七十七條第一項、第四
十七條第一項、第四十一條第一項前段，刑法施行法第一條之一
第一項、第二項前段，判決如主文。
本案經檢察官陳昭廷到庭執行職務。
中    華    民    國    98    年    8    月    31    日
                  刑事第一庭  審判長法  官  許進國
                                    法  官  黃琴媛
                                    法  官  張志偉
上列正本證明與原本無異。
本件不得上訴。
中    華    民    國    98    年    8    月    31    日
                                    書記官  呂權芳
附錄本判決論罪法條：
中華民國刑法第277條第1項
傷害人之身體或健康者，處3 年以下有期徒刑、拘役或1 千元以
下罰金。


司法院資訊處製作；財團法人民間司法改革基金會備份。
